臺灣高雄地方法院刑事判決　　　　　 110年度審易字第1355號
公　訴　人　臺灣高雄地方檢察署檢察官
被　　　告　王翊軒
上列被告因竊盜案件，經檢察官提起公訴（110 年度偵字第0000
0 號），因被告於準備程序進行中就被訴事實為有罪之陳述，經
本院裁定改依簡式審判程序審理，判決如下：
    主  文
王翊軒犯攜帶兇器竊盜罪，共貳罪，均累犯，各處有期徒刑柒月
。應執行有期徒刑拾月。
扣案之剪線鉗壹把、六角扳手壹把、腳踏車剎車片（壹組肆個）
均沒收。未扣案之犯罪所得坐墊壹個、新臺幣壹仟貳佰元均沒收
，於全部或一部不能沒收或不宜執行沒收時，追徵其價額。
    事實及理由
一、本案被告王翊軒所犯非死刑、無期徒刑、最輕本刑為3 年以
    上有期徒刑之罪或高等法院管轄第一審案件，其於準備程序
    進行中，就被訴事實為有罪之陳述，經告知簡式審判程序之
    旨，並聽取當事人之意見後，本院認宜進行簡式審判程序，
    爰依刑事訴訟法第273 條之1 第1 項規定，裁定進行簡式審
    判程序。又因改行簡式審判程序之故，依刑事訴訟法第159
    條第2 項之規定，本件不受同法第159 條第1 項傳聞法則之
    限制，合先敘明。
二、本案犯罪事實及證據，除犯罪事實欄一末2 行「高雄市○○
    區○○0 巷00號」補充更正為「高雄市○○區○○街○ 巷○○
    號」；證據部分補充「被告於本院審理中之自白」外，其餘
    均引用檢察官起訴書所載（如附件）。
三、論罪科刑：
  ㈠核被告如附件附表一編號1 、2 所為，均係犯刑法第321 條
    第1 項第3 款之攜帶兇器竊盜罪。又被告基於同一竊盜犯意
    ，於密接時間內在相近之地點以相同手法竊取附件附表一編
    號1 所示不同人之財物，應評價為一行為為宜，而被告以一
    行為侵害數人之財產法益，為同種想像競合犯，爰依刑法第
    55條前段之規定，從同一重論以一攜帶兇器竊盜罪。被告所
    犯如附件附表一編號1 、2 所示2 罪間，犯意各別，行為互
    殊，應予分論併罰。
  ㈡被告前因竊盜案件，經本院109 年度簡字第4056號判決判處
    有期徒刑4 月確定，嗣於民國110 年3 月24日易科罰金執行
    完畢一情，有臺灣高等法院被告前案紀錄表在卷可佐，是被
    告於有期徒刑執行完畢後5 年內，故意再犯本案所示各罪，
    均為累犯。而司法院釋字第775 號解釋文及理由之意旨，係
    指構成累犯者，不分情節，一律加重最低本刑，於不符合刑
    法第59條所定要件之情形下，致生行為人所受之刑罰超過其
    所應負擔罪責之個案，不符罪刑相當原則、比例原則。於此
    範圍內，在修正前，為避免發生上述罪刑不相當之情形，法
    院就該個案應裁量是否加重最低本刑；依此，該解釋係指個
    案應量處最低法定刑、又無法適用刑法第59條在內減輕規定
    之情形，法院應依此解釋意旨裁量不予加重最低本刑（最高
    法院108 年度台上字第338 號判決意旨參照）。本院審酌被
    告前開累犯情形及本案之犯罪情節後，認並無該解釋意旨所
    指情事，故被告本案所犯各罪仍均應依刑法第47條第1 項規
    定加重其刑。
  ㈢爰以行為人之責任為基礎，審酌被告不思以正當方法謀取生
    活上所需，竟為貪圖不法利益，率爾竊取他人財物，侵害他
    人之財產法益，顯乏尊重他人財產權之觀念，所為實屬不該
    ；惟念被告犯後坦承犯行，且被告所竊得如附件附表二編號
    1 、3 所示之財物，均經扣案並分別發還被害人簡金發、羅
    文熙（見警卷第29頁、偵卷第107 頁所附贓物認領保管單）
    ，是被告此部分犯罪所生損害稍有減輕；兼衡被告竊得財物
    價值、行竊目的、方式、被告自陳之智識程度與經濟狀況（
    詳見本院卷第45頁）、素行（詳見卷附臺灣高等法院被告前
    案紀錄表；構成累犯部分不予重複評價）等一切情狀，分別
    量處如主文第1 項所示之刑。再依罪責相當及特別預防之刑
    罰目的，具體審酌被告整體犯罪過程之各罪關係（數罪間時
    間、空間、法益之異同性、所侵害法益之專屬性或同一性、
    數罪對法益侵害之加重效應等），暨多數犯罪責任遞減原則
    等情綜合判斷，就被告本案所犯各罪定應執行刑如主文第1
    項所示。
四、沒收部分：
  ㈠查扣案之剪線鉗、六角扳手各1 把，為被告所有，並供其為
    附件附表一編號1 、2 所示犯行所用之物，爰依刑法第38條
    第2 項前段規定於主文第2 項宣告沒收。
  ㈡又被告為附件附表一編號1 所示犯行竊得如附表一編號1 ①
    所示之腳踏車剎車片（1 組4 個），業經扣案而尚未實際發
    還給被害人，有警方職務報告及高雄市政府警察局小港分局
    扣押物品清單存卷可參（見偵卷第73、117 頁），應依刑法
    第38條之1 第1 項前段規定於主文第2 項宣告沒收，而該犯
    罪所得既已扣案，自無庸依同條第3 項之規定，諭知於全部
    或一部不能沒收或不宜執行沒收時，追徵其價額。另被告將
    其所竊得如附件附表一編號1 所示紅色腳踏車1 輛之剎車片
    1 組4 個（已發還予被害人簡金發）、坐墊1 個（下稱A 坐
    墊）拆除後，換裝上其所竊得如附件附表一編號1 ②所示坐
    墊1 個（下稱B 坐墊）及被告自己所有之煞車片後，將該腳
    踏車以新臺幣（下同）1,200 元之價格出售予案外人洪一智
    ，嗣警方循線調查並查扣該腳踏車及B 坐墊等情，經被告於
    警詢時陳述在卷（見警卷第5 至6 頁），核與證人洪一智於
    警詢之證詞大致相符（見偵卷第79至81頁），並有贓物認領
    保管單、警方職務報告、高雄市政府警察局小港分局扣押筆
    錄、高雄市政府警察局小港分局扣押物品清單等件附卷足按
    （見警卷第29頁，偵卷第73、83至87、117 頁），足認被告
    所竊得之A 坐墊1 個（未扣案亦未發還被害人簡金發）及變
    賣改裝後腳踏車之所得1,200 元，均屬被告犯罪所得，應依
    刑法第38條之1 第1 項前段、第3 項、第4 項規定於主文第
    2 項宣告沒收，並於全部或一部不能沒收或不宜執行沒收時
    ，追徵其價額；至扣案之紅色腳踏車1 輛及B 坐墊1 個，業
    經被告出售予他人，已非被告所得繼續占有使用之物，難認
    仍屬被告之犯罪所得，自無從於本案宣告沒收。
  ㈢再查，被告為本案犯行所竊得之紅色腳踏車之腳踏車剎車片
    （1 組4 個）、腳踏車後車輪1 個，業已分別發還被害人簡
    金發、羅文熙領回，已如前述，依刑法第38條之1 第5 項規
    定，自無庸再宣告沒收或追徵。
據上論斷，應依刑事訴訟法第273 條之1 第1 項、第299 條第1
項前段、第310 條之2 、第454 條第2 項，判決如主文。
本案經檢察官甘若蘋提起公訴，檢察官范文欽到庭執行職務。
中    華    民    國   111    年     2    月     9    日
                  刑事第五庭    法  官  林明慧
以上正本證明與原本無異。
如不服本判決應於收受判決後20日內向本院提出上訴書狀，並應
敘述具體理由。其未敘述上訴理由者，應於上訴期間屆滿後20日
內向本院補提理由書（均須按他造當事人之人數附繕本）「切勿
逕送上級法院」。
因疫情而遲誤不變期間，得向法院聲請回復原狀。
中    華    民    國   111    年    2     月    9     日
                                書記官  鄭永媚
附錄本案論罪科刑法條：
中華民國刑法第321 條
犯前條第1 項、第2 項之罪而有下列情形之一者，處6 月以上5
年以下有期徒刑，得併科50萬元以下罰金：
一、侵入住宅或有人居住之建築物、船艦或隱匿其內而犯之。
二、毀越門窗、牆垣或其他安全設備而犯之。
三、攜帶兇器而犯之。
四、結夥三人以上而犯之。
五、乘火災、水災或其他災害之際而犯之。
六、在車站、港埠、航空站或其他供水、陸、空公眾運輸之舟、
    車、航空機內而犯之。
前項之未遂犯罰之。
【附件】
臺灣高雄地方檢察署檢察官起訴書
                                 110 年度偵字第 21381號
    被      告  王翊軒  男  49歲（民國00年0 月0 日生）
                        住高雄市○○區○○0巷00號
                        (另案在法務部矯正署高雄第二監獄
                        執行中)
                        國民身分證統一編號：Ｚ000000000號
上被告因竊盜案件，業經偵查終結，認應提起公訴，茲將犯罪事
實及證據並所犯法條分敘如下：
        犯罪事實
一、王翊軒意圖為自己不法之所有，基於竊盜之犯意，分別於附
    表一所示之時間，騎乘車牌號碼000-0000號普通重型機車，
    至高雄市○○區○○○路「捷運小港轉運站立體停車場」，
    持客觀上足以供兇器使用之剪線鉗、六角扳手各1 把，拆卸
    如附表一所示之物品而竊取得手。嗣經警持臺灣高雄地方法
    院法官核發之搜索票至王翊軒位於高雄市○○區○○0 巷00
    號執行搜索，當場扣得如附表二所示之物而查悉上情。
二、案經高雄市政府警察局小港分局報告偵辦。
        證據並所犯法條
一、證據清單及待證事實：
┌──┬───────────┬────────────┐
│編號│證據名稱              │待證事實                │
├──┼───────────┼────────────┤
│(一)│被告王翊軒於警詢及偵查│全部犯罪事實。          │
│    │中之自白              │                        │
├──┼───────────┼────────────┤
│(二)│被害人簡金發於警詢中之│1、其腳踏車在「捷運小港 │
│    │陳述                  │   轉運站立體停車場」遭 │
│    │                      │   竊之事實。           │
│    │                      │2、附表二編號1 所示之剎 │
│    │                      │   車片為其所有之事實。 │
├──┼───────────┼────────────┤
│(三)│被害人羅文熙於警詢中之│1、其腳踏車停在「捷運小 │
│    │陳述                  │   港轉運站立體停車場」 │
│    │                      │   ，車後輪遭更換之事實 │
│    │                      │   。                   │
│    │                      │2、附表二編號3 所示之車 │
│    │                      │   輪為其所有之事實。   │
├──┼───────────┼────────────┤
│(四)│證人洪一智於警詢中之證│其在臉書社團上以新臺幣（│
│    │述、對話紀錄截圖2 紙  │下同）1,200 元之價格向被│
│    │                      │告購得簡金發之紅色腳踏車│
│    │                      │1 部之事實。            │
├──┼───────────┼────────────┤
│(五)│搜索扣押筆錄、扣押物品│1、在被告住處扣得附表二 │
│    │目錄表各2 份、贓物認領│   所示之物之事實。     │
│    │保管單2 紙、照片44張  │2、證人洪一智提出紅色腳 │
│    │                      │   踏車1 部之事實。     │
├──┼───────────┼────────────┤
│(六)│車輛詳細資料報表1 紙  │MJH-6331 號普通重型機車 │
│    │                      │為被告之母所有之事實。  │
├──┼───────────┼────────────┤
│(七)│監視錄影光碟1 片、監視│證明被告竊取附表一所示物│
│    │錄影畫面擷取照片27張  │品之事實。              │
│    │                      │                        │
├──┼───────────┼────────────┤
│(八)│警員110 年10月5 日職務│佐證全部犯罪事實。      │
│    │報告1 紙              │                        │
└──┴───────────┴────────────┘
二、核被告所為，均係犯刑法第321 條第1 項第3 款之攜帶兇器
    竊盜罪嫌。被告附表一編號1 部分所為2 次竊盜行為，時間
    密接、地點相近，各舉動之獨立性極為薄弱，應評價為法律
    上之一行為，惟被害人不同，屬一行為觸犯數罪名之同種想
    像競合犯，請從一重論以攜帶兇器竊盜罪嫌。又被告前後2
    次竊盜犯行，犯意各別，行為互殊，請予分論併罰。再被告
    前於109 年間因竊盜案件，經貴院以109 年度簡字第4056號
    判決處有期徒刑4 月確定，而於110 年3 月24日易科罰金執
    行完畢，有本署刑案資料查註紀錄表1 份附卷可參，其於5
    年內故意再犯本件有期徒刑以上之罪，請依刑法第47條第1
    項規定及大法官會議釋字第775 號解釋意旨，審酌是否構成
    累犯加重其刑。末附表二編號4 、5 所示之物為被告所有，
    供犯罪所用之物，請依刑法第38條第2 項規定宣告沒收；被
    告之犯罪所得1,200 元，請依刑法第38條之1 第1 項前段、
    第3 項等規定宣告沒收，於全部或一部不能沒收時，追徵其
    價額。
三、依刑事訴訟法第251 條第1 項提起公訴。
    此  致
臺灣高雄地方法院
中    華    民    國   110    年    11    月    29    日
                               檢  察  官  甘若蘋
上正本證明與原本無異
中    華    民    國   110    年    12    月    6     日
                               書  記  官  何秀真
附錄所犯法條：
中華民國刑法第321條
犯前條第1 項、第2 項之罪而有下列情形之一者，處6 月以上5
年以下有期徒刑，得併科50萬元以下罰金：
一、侵入住宅或有人居住之建築物、船艦或隱匿其內而犯之。
二、毀越門窗、牆垣或其他安全設備而犯之。
三、攜帶兇器而犯之。
四、結夥三人以上而犯之。
五、乘火災、水災或其他災害之際而犯之。
六、在車站、港埠、航空站或其他供水、陸、空公眾運輸之舟、
    車、航空機內而犯之。
前項之未遂犯罰之。
附表一：
┌───┬────┬─────┬───┬────────┬────────┐
│編號  │竊取時間│竊取地點  │所有人│竊取客體        │備註            │
├───┼────┼─────┼───┼────────┼────────┤
│1     │110 年 9│高雄市小港│某年籍│①剎車片1組4個  │即附表二編號 2，│
│      │月25○○○區○○○路│不詳之│                │尚招領中        │
│      │午4 時02│「捷運小港│成年人├────────┼────────┤
│      │分許    │轉運站立體│所有  │②座墊1個       │已遭組裝至簡金發│
│      │        │停車場」1 │      │                │之紅色腳踏車上  │
│      │        │樓        │      │                │                │
│      ├────┼─────┼───┼────────┼────────┤
│      │110 年 9│高雄市小港│簡金發│紅色腳踏車1部   │嗣被告將該腳踏車│
│      │月25○○○區○○○路│      │                │拆掉座墊及剎車片│
│      │午4 時03│「捷運小港│      │                │(即附表二編號1 )│
│      │分許    │轉運站立體│      │                │，並更換座墊(即 │
│      │        │停車場」2 │      │                │上列②)及自己之 │
│      │        │樓        │      │                │剎車片後，於110 │
│      │        │          │      │                │年9 月25日將該腳│
│      │        │          │      │                │踏車以1,200 元之│
│      │        │          │      │                │價格售予不知情之│
│      │        │          │      │                │洪一智          │
├───┼────┼─────┼───┼────────┼────────┤
│2     │110 年 9│高雄市小港│羅文熙│後車輪1個       │即附表二編號3   │
│      │月30○○○區○○○路│      │                │                │
│      │午3 時30│捷運小港轉│      │                │                │
│      │分許    │運站立體停│      │                │                │
│      │        │車場1 樓  │      │                │                │
└───┴────┴─────┴───┴────────┴────────┘
附表二：扣案物
┌──┬──────┬────┬───────────┐
│編號│扣案物品    │數量    │備註                  │
├──┼──────┼────┼───────────┤
│1   │腳踏車剎車片│1組4塊  │為被害人簡金發所有，已│
│    │            │        │發還                  │
├──┼──────┼────┼───────────┤
│2   │腳踏車剎車片│1組4塊  │為某年籍不詳之成年人所│
│    │            │        │有，尚招領中          │
├──┼──────┼────┼───────────┤
│3   │腳踏車後車輪│1個     │為被害人羅文熙所有，已│
│    │            │        │發還                  │
├──┼──────┼────┼───────────┤
│4   │剪線鉗      │1把     │為被告所有，供犯罪所用│
│    │            │        │之物                  │
│    │            │        │                      │
├──┼──────┼────┼───────────┤
│5   │六角扳手    │1把     │為被告所有，供犯罪所用│
│    │            │        │之物                  │
└──┴──────┴────┴───────────┘
